【裁判字號】    92,交易,181
【裁判日期】    920416
【裁判案由】    過失致死等
【裁判全文】
臺灣臺中地方法院刑事判決                      九十二年度交易字第一八一號
    公  訴  人  臺灣臺中地方法院檢察署檢察官
    被      告  甲○○
右列被告因過失致死等案件經檢察官提起公訴（九十一年度偵字第一五一四五號）本
院判決如左：
    主      文
甲○○服用酒類，不能安全駕駛動力交通工具而駕駛，處有期徒刑參月。又因過失致
人於死，處有期徒刑捌月。應執行有期徒刑拾月。緩刑參年。
    事      實
一、甲○○明知酒後不得駕駛動力交通工具，仍於八十九年八月二十五日下午三、四
    時許，在台中縣烏日鄉友人處飲酒，已達不能安全駕駛動力交通工具之狀態，理
    應注意飲酒後其吐氣所含酒精成分超過每公升呼吸０．二五毫克不得駕車之規定
    。而依當時之情形並無不能注意之情事，竟疏於注意，貿然於酒後反應較遲鈍情
    況下，仍於同日下午六時五十分許，駕駛車號Ｋ四－０二七三號自小客車搭載林
    聰顯，行經台中縣烏日鄉○○路一四七號前，適有林義昌、李國榮及鄭金軒於民
    國八十九年五月二十七日下午六時三十分許，理應注意快車道不得臨時停車，而
    依當時情況，路面無障礙，並無不能注意之情形，仍分別將車號Ａ九－七六七二
    號自小貨車、車號ＱＰ－五００一號號自小客貨車、車號Ｂ六－九六三一號自小
    貨車停放於台中縣烏日鄉○○路一四七號前之快車道上，由於甲○○及林義昌、
    李國榮及鄭金軒等人有上述之疏失，甲○○因不勝酒力自後撞上林義昌所停放之
    車號Ａ九－七六七二號自小貨車後，再行追撞李國榮停放之車號ＱＰ－五００一
    號號自小貨車，最後又擦撞鄭金軒所停放之車號Ｂ六－九六三一號自小貨車，致
    使林聰顯致受有外傷性休克、頭胸部挫裂傷等傷害而不治死亡。
二、案經臺灣臺中地方法院檢察署檢察官據報相驗後自動檢舉偵查起訴。
    理      由
一、訊據被告甲○○固不否認酒後駕車，然矢口否認有何右揭犯行，於偵查中辯稱：
    車禍發生並無過失云云。經查右揭犯罪事實業據被害人家屬林油彩勤指訴歷歷，
    核與同案被告鄭金軒、李國榮及林義昌之供數相符。被告於車禍發生後，經送醫
    救治為抽血酒精濃度測試，有１６４ｍｇ＼ｄｌ，有財團法人仁愛綜合醫院一般
    生化檢驗報告單一紙在卷可參。酒後血中濃度與行為表現譜之關係，血中酒精濃
    度（ｍｇ＼ｄｌ）１５０－２００，明顯酒醉、噁心、步履蹣跚，有台大醫學院
    法醫學科吳木榮醫師之酒精與交通事故傷害之法醫學觀點一文可參。被告血中之
    酒精濃度測試高達１６４ｍｇ＼ｄｌ，其行為表現以達明顯酒醉、噁心及步履蹣
    跚，對於駕車反應顯有重大影響。雖本件經送鑑定認被告並無過失，按上開文章
    ，被告飲酒後顯然對於駕車有反應遲鈍之重大影響，該鑑定報告對於被告無過失
    之部分不足採信。本件復有交通事故調查報告表、酒精濃度測試表及照片附卷可
    稽，另本件車禍被害人林聰顯因此受傷死亡，亦經檢察官督同檢驗員相驗屬實，
    製有相驗筆錄、相驗屍體證明書、驗斷書在卷可憑。再如上開檢察官相驗所見，
    被害人確因本件車禍，顱內出血致死。則被告之酒後駕車行為，與被害人林聰顯
    之死亡結果間，自具有相當因果關係，事證明確，被告之過失致死等犯行已堪認
    定。
二、被告甲○○人所為，均係犯刑法第二百七十六條第一項之過失致死罪及第一百八
    十五條之三公共危險罪。被告所犯二罪間，犯意各別罪名有異，應予分論併罰，
    被告酒醉駕車致人死亡，應依道路交通管理處罰條例第八十六條第一項之規定加
    重其刑。爰審酌被告酒醉駕車，不顧公眾安全，被告犯後態度等一切情狀，分別
    量處如主文所示之刑，並定其應執行刑。末查被告並無前科，未曾受有期徒刑以
    上刑之宣告，有臺灣臺中地方法院檢察署刑案資料查註紀錄表及臺灣高等法院被
    告全國前案紀錄表附卷可參，其因一時疏忽致犯本案，經此科刑教訓，當知所警
    惕，信無再犯之虞，故本院認其所受刑之宣告，以暫不執行為適當，爰依法併予
    宣告緩刑三年，以勵自新。
據上論斷，應依刑事訴訟法第二百九十九條第一項前段，道路交通管理處罰條例第八
十六條第一項，刑法第一百八十五條之三、第二百七十六條第一項、第五十一條第五
款、第七十四條第一款，罰金罰鍰提高標準條例第一條前段，判決如主文。
中    華    民    國      九十二     年      四        月     十六      日
                                    臺灣臺中地方法院交通法庭
                                          法  官  郭  德  進
右正本證明與原本無異。
如不服本判決，應於判決送達後十日內向本院提出上訴狀( 應附繕本 )，上訴於臺灣
高等法院臺中分院。
                                          書記官
中    華    民    國      九十二     年      四        月     十八      日
刑法第一百八十五條之三：
服用毒品、麻醉藥品、酒類或其他相類之物，不能安全駕駛動力交通工具而駕駛者，
處一年以下有期徒刑、拘役或三萬元以下罰金。
刑法第二百七十六條第一項：
一、因過失致人於死者，處二年以下有期徒刑、拘役或二千元以下罰金。
                                                                        Ｂ


司法院資訊處製作；財團法人民間司法改革基金會備份。
